臺灣士林地方法院刑事判決　　　　　　　96年度易字第1113號
公　訴　人　臺灣士林地方法院檢察署檢察官
被　　　告　甲○○
上列被告因毒品危害防制條例案件，經檢察官提起公訴（96年度
毒偵字第1145號），被告於準備程序中就被訴事實為有罪之陳述
，經法院裁定依簡式審判程序審理，並判決如下：
    主  文
甲○○施用第二級毒品，累犯，處有期徒刑陸月，如易科罰金，
以新台幣壹仟元折算壹日，減為有期徒刑月，如易科罰金，以
新台幣壹仟元折算壹日。扣案之安非他命殘渣袋壹包內殘留之微
量安非他命（量微無法秤重）沒收銷燬之，裝置上開安非他命殘
渣之包裝袋壹個沒收。
    事實及理由
一、犯罪事實
    甲○○前因施用毒品案件，經臺灣臺北地方法院裁定送觀察
    、勒戒後，認無繼續施用毒品傾向，於民國94年2 月18日釋
    放出所，並經臺灣臺北地方法院檢察署檢察官以93年度毒偵
    字第1228號不起訴處分確定。另因犯竊盜、妨害公務等罪，
    經臺灣臺北地方法院以93年度易字第867 號、93年度易字15
    40號及本院以94年度簡字第44號判決分別處有期徒刑6 月、
    6 月、4 月確定，經接續執行，甫於95年3 月15日執行完畢
    。詎甲○○仍未悛悔，於前次觀察、勒戒執行完畢釋放5 年
    內，復基於施用第二級毒品甲基安非他命之犯意，於96年4
    月1 日早上6 時許，在台北市饒河夜市以將甲基安非他命摻
    入香菸點燃吸食之方式，施用第二級毒品甲基安非他命1 次
    。嗣於96年4 月2 日上午8 時許，為警在臺北市○○區○○
    路4 段768 巷口查獲，並扣得其持有之第二級毒品甲基安非
    他命殘渣袋1 包，經採集尿液送驗呈甲基安非他命陽性反應
    ，始查悉上情。
二、程序事項
(一)本案被告甲○○所犯之罪，並非法定刑為死刑、無期徒刑或
    最輕本刑三年以上有期徒刑之罪，亦非高等法院管轄第一審
    之案件，其於本院準備程序中就被訴事實已為有罪之陳述，
    本院乃裁定進行簡式審判程序。又簡式審判程序之證據調查
    ，依刑事訴訟法第273 條之2 規定，不受同法第159 條第1
    項審判外陳述排除之限制，再被告對於卷內之各項證據，亦
    不爭執證據能力，故卷內所列之各項證據，自得作為證據，
    先予敘明。
(二)查被告前因施用毒品案件，經臺灣臺北地方法院裁定送觀察
    、勒戒，後認無繼續施用毒品之傾向，於民國94年2 月18日
    執行完畢釋放出所，並由臺灣臺北地方法院檢察署檢察官以
    93年度毒偵字第1228號為不起訴處分確定，此有上揭不起訴
    處分書、臺灣高等法院被告前案紀錄表、全國施用毒品案件
    紀錄表、受觀察勒戒人毒品及前科紀錄簡列表各1 份在卷可
    資參照。是被告於觀察、勒戒執行完畢釋放後，5 年內再犯
    本件施用第二級毒品之犯行經警查獲，依上開說明，自與前
    揭條例第20條第3 項之規定僅得適用於「再犯」之情形不合
    ，本件公訴人逕行起訴，並無不合。
三、證據名稱
(一)被告自白：被告甲○○於本院準備程序、審理中自白上述犯
    罪事實，其任意自白核與下列事證相符，自應採為證據（本
    院96年10月16日準備程序及審判筆錄）。
(二)書證：
  1.臺灣尖端先進生技醫藥股份有限公司96年4 月11日出具之實
    驗室檢體編號AC08233 號濫用藥物檢驗報告1 份（附於偵查
    卷第51頁）：被告經警查獲後採集之尿液檢體經以氣相層析
    質普儀分析法檢驗結果，呈甲基安非他命陽性反應。
  2.扣案證物照片1 張（附於偵卷第17頁）。
(三)扣案物證：
    第二級毒品安非他命殘渣袋1 包（量微無法磅秤）：經臺北
    市政府警察局南港分局以聯勤二０四廠製造之煙毒品檢驗A
    包試劑初步檢驗結果呈安非他命反應，有該分局之查獲涉嫌
    毒品危害防制條例「毒品」初步鑑驗驗報告單（見偵卷第12
    頁）。
(四)綜上積極證據，上述犯罪事實已得確切之證明，被告犯行堪
    以認定，應依法論罪科刑。
四、論罪科刑理由
(一)核被告甲○○所為，係犯毒品危害防制條例第10條第2 項之
    施用第二級毒品罪。被告施用第二級毒品甲基安非他命前後
    ，持有第二級毒品安非他命之低度行為，應為其施用第二級
    毒品之高度行為所吸收，不另論罪。
(二)查被告前犯罪判決執行情形，有臺灣高等法院被告前案紀錄
    表在卷可按，其於執行完畢後五年內，故意再犯本件法定本
    刑為有期徒刑以上之罪，為累犯，依法加重其刑。爰審酌被
    告曾犯施用毒品罪而觸法，經觀察勒戒之執行後，對於施用
    毒品之危害及其違法性，當應有強烈且明確之體認，詎自制
    力薄弱，仍漠視法令禁制而犯本案，顯未知改過，惟犯後已
    坦承犯行，態度良好，輔以其犯罪之手段、智識程度、所生
    危害等一切情狀，量處如主文所示之刑，並諭知易科罰金之
    折算標準。
(三)再按中華民國96年罪犯減刑條例第5 條規定：「本條例施行
    前，經通緝而未於中華民國96年12月31日以前自動歸案接受
    偵查、審判或執行者，不得依本條例減刑。」係指於該條例
    施行前經通緝，而未於該條例施行後至96年12月31日前自動
    歸案者，不得依該條例減刑，如係於該條例施行後經通緝，
    並於該條例施行後經緝獲到案者，應不受該條規定不得減刑
    之限制。本件被告於本院審理中，雖經通緝到案，但係於中
    華民國96年罪犯減刑條例96年7 月16日施行後之96年10月4
    日始經本院通緝，並於96年10月10日緝獲，依首開說明，並
    無同條例第5 條之適用，先予敘明。又被告上開犯行，犯罪
    時間在96年4 月24日以前，其所犯之罪，符合中華民國96年
    罪犯減刑條例有關減刑之規定，應依該條例第2 條第1 項第
    3 款之規定減其刑期二分之一，即有期徒刑3 月，並諭知易
    科罰金之折算標準。
五、沒收之宣告
    扣案之安非他命殘渣袋1 包內含之安非他命殘渣（量微無法
    磅秤）係被告施用剩餘之第二級毒品，業據被告供述明確（
    見本院審判筆錄第2頁），應依毒品危害防制條例第18條第1
    項前段規定沒收銷燬。另裝置上開安非他命殘渣之包裝袋1
    個，係被告所有，供本件施用第二級毒品犯罪所用之物，業
    經被告於本院供承在卷，爰依刑法第38條第1 項第2 款規定
    併予宣告沒收之。
據上論斷，應依刑事訴訟法第273 條之1 第1 項、第299 條第1
項前段、第310 條之2 、第454 條，毒品危害防制條例第10條第
2 項、第18條第1 項前段，刑法第11條、第47條第1 項、第41條
第1 項前段、第38條第1 項第2 款，中華民國96年罪犯減刑條例
第2 條第1 項第3 款、第7 條、第9 條，判決如主文。
本案經檢察官洪三到庭執行職務
中　　華　　民　　國　　96　　年　　10　　月　　30　　日
　　　　　　　　　刑事第七庭法　官　    汪梅芬
以上正本證明與原本無異。
如不服本判決，應於判決送達後10日內，向本院提出上訴狀。
                             書記官     張馨尹
中　　華　　民　　國　　96　　年　　10　　月　　30　　日
附錄本案論罪科刑法條全文：
毒品危害防制條例第10條第2項
施用第二級毒品者，處3 年以下有期徒刑。
